臺灣新竹地方法院刑事判決　　　　　　　 93年度易字第698號
公　訴　人　臺灣新竹地方法院檢察署檢察官
被　　　告　甲○　　男　41歲.
上列被告因違反毒品危害防制條例案件，經檢察官提起公訴（93
年度毒偵字第1207號），本院依簡式審判程序判決如下：
    主  文
甲○施用第二級毒品，處有期徒刑伍月。如易科罰金，以佰元
折算壹日。
    事  實
一、甲○前曾於民國89年間因施用第二級毒品安非他命案件，經
    臺灣士林地方法院檢察署檢察官聲請，而經臺灣士林地方法
    院以89年度毒聲字第128 號裁定送勒戒處所觀察、勒戒，旋
    因觀察、勒戒後，因認無繼續施用毒品傾向，由臺灣士林地
    方法院檢察署檢察官於89年1 月31日以89年度毒偵字第292
    號為不起訴處分確定。其又於90年間因施用第二級毒品安非
    他命案件，經臺灣新竹地方法院檢察署檢察官聲請，而經本
    院於90年9 月24日以90年度毒聲字第1427號裁定送勒戒處所
    觀察、勒戒，因觀察、勒戒結果認有繼續施用毒品傾向，再
    經臺灣新竹地方法院檢察署檢察官聲請，而經本院於90年12
    月20日以90年度毒聲字第1844號裁定令入戒治處所施以強制
    戒治一年，其此部分施用第二級毒品安非他命犯行，並經臺
    灣新竹地方法院檢察署檢察官起訴，而經本院新竹簡易庭於
    91 年2 月26日以91年度竹簡字第5號刑事簡易判決判處有期
    徒刑四月，於91年3 月11日確定。至其強制戒治部分，執行
    屆滿三月且成效評定合格，復經臺灣新竹地方法院檢察署檢
    察官聲請，而經本院於91年5 月14日以91年度毒聲字第525
    號裁定停止戒治，所餘戒治期間交付保護管束，於91年6 月
    5 日出所，保護管束期間至91年11月18日未經撤銷而屆滿，
    而視為強制戒治執行完畢。
二、惟甲○猶不知悔改，於前案強制戒治執行完畢後五年內，因
    竊盜、恐嚇及違反毒品危害防治條例等案件而假釋付保護管
    束期間，又基於施用第二級毒品安非他命之犯意，於93年9
    月28日某時許，在位於新竹市○○路某友人住處，以將安非
    他命置放玻璃球中用火燒烤，讓其溶化起煙霧，再以吸食器
    吸食所產生之煙霧之方式，施用第二級毒品安非他命一次。
    嗣於93年9月30日15時42分經臺灣新竹地方法院檢察署觀護
    人依法定期採驗毒品受保護管束人之尿液，送驗結果呈安非
    他命陽性反應因而查獲。
三、案經臺灣新竹地方法院檢察署觀護人報請臺灣新竹地方法院
    檢察署檢察官偵查起訴。
    理  由
一、本件被告甲○所犯為毒品危害防制條例第10條第2 項之施用
    第二級毒品安非他命罪，非死刑、無期徒刑、最輕本刑為三
    年以上有期徒刑之罪，或高等法院管轄第一審之案件，被告
    於本院準備程序進行中，就被訴事實為有罪之陳述，經本院
    合議庭認合於新修正刑事訴訟法第273條之一第1項之規定，
    裁定進行簡式審判程序，合先敘明。
二、訊據被告甲○對於右揭事實坦承不諱（見本院卷第35頁），
    且被告於前揭時地所採集之尿液經送驗結果，確呈安非他命
    陽性反應及甲基安非他命陽性反應等情，有臺灣新竹地方法
    院檢察署受保護管束人（被告）尿液檢體監管紀錄表及臺灣
    檢驗科技股份有限公司於93年10月14日所出具之濫用藥物尿
    液檢驗報告各一份在卷足稽（見93年度毒偵字第1207號卷第
    5 、6 頁），足見被告所為前開自白，確與事實相符而堪採
    信。再者，被告前曾於89年間因施用第二級毒品安非他命案
    件，經臺灣士林地方法院檢察署檢察官聲請，而經臺灣士林
    地方法院以89年度毒聲字第128 號裁定送勒戒處所觀察、勒
    戒，旋因觀察、勒戒後，因認無繼續施用毒品傾向，由臺灣
    士林地方法院檢察署檢察官於89年1 月31日以89年度毒偵字
    第292 號為不起訴處分確定。其又於90年間因施用第二級毒
    品安非他案件，經臺灣新竹地方法院檢察署檢察官聲請，而
    經本院於90年9 月24日以90年度毒聲字第1427號裁定送勒戒
    處所觀察、勒戒，因觀察、勒戒結果認有繼續施用毒品傾向
    ，再經臺灣新竹地方法院檢察署檢察官聲請，而經本院於90
    年12月20日以90年度毒聲字第1844號裁定令入戒治處所施以
    強制戒治一年，其此部分施用第二級毒品安非他命犯行，並
    經臺灣新竹地方法院檢察署檢察官起訴，而經本院新竹簡易
    庭於91年2 月26日以91年度竹簡字第5 號刑事簡易判決判處
    有期徒刑四月，於91年3 月11日確定。至其強制戒治部分，
    執行屆滿三月且成效評定合格，復經臺灣新竹地方法院檢察
    署檢察官聲請，而經本院於91年5 月14日以91年度毒聲字第
    525 號裁定停止戒治，所餘戒治期間交付保護管束，於91年
    6 月5 日出所，保護管束期間至91年11月18日未經撤銷而屆
    滿，而視為強制戒治執行完畢等情，亦有臺灣新竹地方法院
    檢察署刑案資料查註紀錄表、全國施用毒品案件紀錄表、受
    觀察勒戒人毒品及前科紀錄簡列表、法務部全國檢察官線上
    查詢刑案人犯在監所最新資料表、臺灣士林地方法院檢察署
    檢察官89年度毒偵字第292 號不起訴處分書、臺灣新竹地方
    法院檢察署檢察官90年度毒偵字第877 號聲請簡易判決處刑
    書、本院新竹簡易庭91年度竹簡字第5 號刑事簡易判決及臺
    灣高等法院被告全國前案紀錄表各一份等在卷足憑（見93年
    度毒偵字第1207號卷第12、14、15、19至24頁、本院卷第4
    、5 、15、16、18、19頁）。綜上，本案事證已臻明確，被
    告於前案強制戒治處分執行完畢後五年內，再犯施用第二級
    毒品安非他命之犯行洵堪認定，應予依法論科。
三、按安非他命屬毒品危害防制條例第二條第二項第二款所列之
    第二級毒品，核被告甲○所為，係犯毒品危害防制條例第十
    條第二項之施用第二級毒品罪。又被告持有第二級毒品安非
    他命後，進而施用，其持有第二級毒品之低度行為，應為施
    用之高度行為所吸收，爰不另論其持有第二級毒品罪。爰審
    酌被告歷經二次觀察、勒戒，一次強制戒治，猶不知悔悟，
    再犯本件，顯然自制力薄弱，其所為係戕害自身身心健康，
    犯罪手段、情節、所生危害，犯後坦承犯行，態度良好等一
    切情狀，量處如主文所示之刑，並諭知易科罰金之折算標準
    ，以資懲儆。
據上論斷，應依刑事訴訟法第273 條之一第1 項、第299 條第一
項前段，修正後毒品危害防制條例第10條第2 項，刑法第11條前
段、第41條第1 項，罰金罰鍰提高標準條例第2 條，判決如主文
。
本案經檢察官林李嘉到庭執行職務。
中　　華　　民　　國　　94　　年　　1 　　月　　31　　日
                  刑事第五庭    法　官　 楊惠芬
以上正本證明與原本無異。
如不服本判決，應於判決送達後十日內向本院提出上訴狀 (應附
繕本 )，上訴於臺灣高等法院。
中　　華　　民　　國　　94　　年　　2 　　月　　1 　　日
                                書記官   汪淑菁
附錄本案論罪科刑法條：
毒品危害防制條例第10條第2 項：
施用第二級毒品者，處三年以下有期徒刑。
